臺灣高雄地方法院刑事判決　　　　　　 100年度侵訴字第98號
公　訴　人　臺灣高雄地方法院檢察署檢察官
被　　　告　王韶葦
選任辯護人　王元勳律師
上列被告因妨害性自主罪案件，經檢察官提起公訴（100 年度偵
字第13819 號），本院判決如下：
    主  文
王韶葦對於未滿十四歲之女子為性交，處有期徒刑貳年。緩刑伍
年，緩刑期間付保護管束。
    事  實
一、王韶葦於民國98年10月間，經由網路線上遊戲認識卷內代號
    3345─100086號（起訴書誤繕為3345─10008 號）之女子（
    87年3 月生，真實姓名年籍詳卷，下稱甲女），王韶葦與甲
    女認識後，甲女曾告知其為國小六年級學生，雙方於99年1
    月間進而交往成為男女朋友，王韶葦並於同年11月間交付行
    動電話（含SIM 卡）1 支予甲女，作為雙方聯繫之用。嗣王
    韶葦於100 年1 月23日自台北南下，夜宿在高雄市橋頭區香
    堤時尚汽車旅館321 號房，於翌日上午9 時30分許與甲女在
    燕巢區之某國民小學見面（詳卷內資料），後甲女因恐家人
    擔心，乃於當日上午10時30分許暫行返家，雙方並約於同日
    下午1 時許在鳳雄派出所前再次見面，詎王韶葦明知甲女尚
    未滿14歲，竟基於與未滿14歲之女子合意性交之犯意，帶同
    甲女至上開汽車旅館321 號房，於當日下午2 時許，徵得甲
    女之同意，以其陰莖進入甲女之陰道內，與之為性交1 次。
    嗣因甲女之母親（卷內代號3345─100086A 號，起訴書誤繕
    為3345─10008A號，真實姓名年籍詳卷，下稱乙女）查覺甲
    女行止有異，報警處理，始悉上情。
二、案經乙女訴由高雄市政府岡山分局移送高雄地方法院檢察署
    檢察官偵查起訴。
    理  由
壹、證據能力部分：
一、按證人應命具結，但證人有未滿16歲之情形者，不得令其具
    結，刑事訴訟法第186 條第1 項第1 款規範明確。本案證人
    即被害人甲女於檢察官偵訊、本院審理時，均未滿16歲，揆
    諸上開規定，依法不得令其具結，是其於偵、審中所為之證
    言，自不因未具結而無證據能力。
二、按被告以外之人於審判外之言詞或書面陳述，除法律有規定
    者外，不得作為證據；又被告以外之人於審判外之陳述，雖
    不符刑事訴訟法第159 條之1 至第159 條之4 之規定，而經
    當事人於審判程序同意作為證據，法院審酌該言詞陳述或書
    面陳述作成時之情況，認為適當者，亦得為證據；當事人、
    代理人或辯護人於法院調查證據時，知有第159 條第1 項不
    得為證據之情形，而未於言詞辯論終結前聲明異議者，視為
    有前項之同意，刑事訴訟法第159 條第1 項、第159 條之5
    分別定有明文。經查，本判決後開引用具傳聞證據性質之證
    據資料，雖屬於被告以外之人於審判外之陳述，惟均經當事
    人及辯護人表示同意有證據能力或不爭執（見院一卷第17頁
    、院二卷第13頁、第41頁），且於調查證據時，已知其內容
    及性質，皆未於言詞辯論終結前聲明異議。本院審酌各該證
    據作成之情況，並無違法不當取證或顯有不可信之情形，且
    與待證事實具有關聯性，認為以之作為本案之證據應屬適當
    ，依刑事訴訟法第159 條之5 規定，均有證據能力。
貳、實體部分：
一、上揭犯罪事實，業據被告王韶葦於本院審理時坦承不諱（見
    院二卷第41頁），與證人即被害人甲女於警詢、偵訊及本院
    審理時所為之證述互核相符（分見偵卷第6 頁、第7 頁、第
    22頁至第26頁，院二卷第33頁至第40頁），並有卷附被害人
    甲女指認被告之影像照片資料1 紙（見偵卷第9 頁）、香堤
    時尚汽車旅館外觀照片共2 張（見偵卷第6 頁），及新惠生
    婦產科診所婦專醫字第1110號受理疑似性侵害事件驗傷診斷
    書、被告與被害人甲女所持用行動電話之通聯紀錄光碟、通
    聯調閱查詢單、電信服務費收據、明細帳單各1 份、簡訊翻
    拍照片共24張（分見偵卷彌封袋內資料）在卷可稽，又被害
    人甲女於本案事發當時，確係未滿14歲之女子乙情，亦有其
    代號與真實姓名對照表、戶籍資料查詢單各1 份在卷可憑（
    見偵卷彌封袋內資料），足認被告自白與事實相符。綜上，
    本案事證明確，被告犯行洵堪認定，應依法論科。
二、按稱性交者，包含非基於正當目的所為之以性器進入他人之
    性器，或使之接合之性侵入行為，刑法第10條第5 項第1 款
    定有明文。查被告於上開時地，以其性器即陰莖進入被害人
    甲女性器即陰道內，依前揭規定，即屬性交。本案被告經未
    滿14歲之被害人甲女同意而與之為性交行為，核被告所為，
    係犯刑法第227 條第1 項對於未滿14歲之女子為性交罪。次
    按，成年人故意對兒童及少年犯罪者，加重其刑至2 分之1
    ，但各該罪就被害人係兒童及少年已定有特別處罰規定者，
    不在此限，兒童及少年福利法第70條第1 項亦有明文，而被
    告所犯刑法第227 條第1 項之罪，係專為年齡未滿14歲之被
    害人所設之特別處罰規定，依上開但書規定，自毋庸再依同
    條項前段規定加重其刑，附此敘明。再按，刑事審判旨在實
    現刑罰權之分配的正義，故法院對有罪被告之科刑，應符合
    罪刑相當之原則，使輕重得宜，罰當其罪，以契合社會之法
    律感情，此所以刑法第57條明定科刑時應審酌一切情狀，尤
    應注意該條所列10款事項以為科刑輕重之標準，並於同法第
    59條賦予法院以裁量權，如認「犯罪之情狀顯可憫恕，認科
    以最低度刑仍嫌過重者，得酌量減輕其刑」。所謂「犯罪之
    情狀」，與同法第57條規定科刑時應審酌之一切情狀，並非
    有截然不同之領域，於裁判上酌減其刑時，應就犯罪一切情
    狀（包括第57條所列舉之10款事項），予以全盤考量，審酌
    其犯罪有無顯可憫恕之事由，以為判斷。查本案被告對被害
    人甲女為性交行為，固屬不該，惟被告於行為時甫滿20歲，
    有其年籍資料在卷可查，年輕識淺，與被害人甲女復為男女
    朋友關係，在兩情相悅下，因對性行為之好奇及無法控制性
    慾，一時失慮致生本案犯行，此與圖謀不軌之徒自屬有別，
    犯罪所生危害亦非達無可原諒之程度，又被告於本院審理時
    終能坦承犯行，並與被害人甲女之法定代理人以新台幣75萬
    元達成訴訟上和解，有卷附和解筆錄1 紙可佐（見院二卷第
    49 頁 ），渠等2 人並當庭表示願意原諒被告（見院二卷第
    45頁），再酌以被害人甲女於警詢時亦稱伊與被告為男女朋
    友，係出於自願，不想對被告提起告訴等語（見偵卷第7 頁
    ），復被告目前尚處於就學階段（見院二卷第45頁），是依
    本案客觀之犯罪情節、所造成之損害，與被告主觀之犯罪動
    機、惡性等情節以論，若處以最低度刑即有期徒刑3 年，仍
    嫌過重，在客觀上足以引起一般同情，情輕法重，顯有情堪
    憫恕之處，爰依刑法第59條規定酌量減輕其刑。
三、爰審酌被告明知被害人甲女當時未滿14歲，思慮淺薄、性自
    主能力尚未成熟，對於男女之事尚屬懵懂階段，竟因一時私
    慾，帶同被害人甲女至前開地點為性交1 次，影響被害人甲
    女身心健全發展，實有不該，然參以被告行為時甫滿20歲，
    堪認被告之智識身心亦非全然成熟，且被告前無任何犯罪科
    刑紀錄，有臺灣高等法院被告前案紀錄表1 份在卷可證（見
    院二卷第4 頁），平日素行尚佳，又終能坦承犯行，知所悔
    悟，並與被害人甲女之法定代理人達成和解，犯罪後之態度
    良好，且其現仍為學生，智識程度為大學肄業，與被害人甲
    女之關係為男女朋友，係出於兩情相悅而為性交行為，被告
    並未對被害人甲女採取何種激烈之犯罪手段，並兼衡其生活
    狀況、犯罪之目的、違反義務之程度、犯罪所生之危害等一
    切情狀，量處如主文所示之刑，以資懲儆。
四、末查被告未曾因故意犯罪受有期徒刑以上刑之宣告，有前揭
    卷附臺灣高等法院被告前案紀錄表可查，其因年紀尚輕，未
    能建立正確之兩性交往觀念，一時失慮致罹刑典，又被害人
    甲女不願對被告提起告訴，而被害人甲女之法定代理人亦皆
    表明願原諒被告，及被告現仍在學，俱如上述，另有正當工
    作，此經被告供陳在卷（見院二卷第45頁），信經此偵、審
    程序及刑之宣告，當知所警惕，諒無再犯之虞，是本院認上
    開宣告之刑，以暫不執行為適當，爰依刑法第74條第1 項第
    1 款規定，宣告如主文所示之緩刑期間，並參酌被告業與被
    害人甲女之法定代理人於本院審理時達成訴訟上和解乙情，
    就此部分不併為附條件之宣告。復被告所犯係屬刑法第91條
    之1 第1 項所列之罪，應依刑法第93條第1 項第1 款之規定
    ，併予宣告於緩刑期間付保護管束。
據上論斷，應依刑事訴訟法第299 條第1 項前段，刑法第227 條
第1 項、第59條、第74條第1 項第1 款、第93條第1 項第1 款，
判決如主文。
本案經檢察官郭來裕到庭執行職務。
中    華    民    國   100    年    11    月    16    日
                  刑事第十九庭  審判長法  官  陳志銘  
                                      法  官  鄭子文
                                      法  官  林幸頎
以上正本證明與原本無異。
如不服本判決應於收受本判決後10日內向本院提出上訴書狀，並
應敘述具體理由，如未敘述上訴理由者，應於上訴期間屆滿後20
日內補提理由書狀於本院（均須按他造當事人之人數附繕本）「
切勿逕送上級法院」。
中    華    民    國   100    年    11    月    17    日
                                      書記官  葉正昭
附錄本判決論罪之法條：
刑法第227 條第1 項
對於未滿十四歲之男女為性交者，處3 年以上10年以下有期徒刑
。